【裁判字號】    90,聲再,93
【裁判日期】    900302
【裁判案由】    聲請再審
【裁判全文】
臺灣高等法院刑事裁定                                九十年度聲再字第九三號
    再審聲請人
    即受判決人  甲 ○ ○
右列聲請人因毀損案件，對於本院八十七年度上易字第五五０二號中華民國八十七年
十月八日確定判決（台灣板橋地方法院八十七年度易字第二六七三號、台灣板橋地方
法院檢察署八十七年度續偵字第二七號），聲請再審，本院裁定如左：
    主  文
再審之聲請駁回。
    理  由
一、聲請意旨略以：聲請人即受判決人甲○○前因毀損案件，經本院以八十七年度上
    易字第五五０二號刑事判決駁回其上訴確定。惟因發現確實之新證據，足認應受
    無罪之判決，爰依法提起再審：(一)本案經台北縣警察局中和分局移送後，由檢
    察官就邱龍英部分起訴，聲請人部分則為不起訴處分，然台北縣察局中和分局竟
    一案二送，致檢察官再將聲請人起訴，並經台灣板橋地方法院為不公之判決，明
    顯違背法令。(二)告訴人邱龍英係故意誣告聲請人，證人李浚銘當時並未在場，
    而以虛偽証言偽証，已經台北縣警察局函述聲請人証人李浚銘係事後到場，僅目
    睹花架倒落於小貨車上，小貨車鈑金確遭碰損，與邱龍英所述係其自用小客車左
    側車門鈑金遭刮傷不符，均為確實之新證據，爰依法提起本件聲請之再審云云。
二、按有罪之判決確定後，為受判決人之利益聲請再審，必其聲請之理由合於刑事訴
    訟法第四百二十條第一項所定情形之一及第四百二十一條有足以影響於判決之重
    要證據漏未審酌者，始准許之。而同法第四百二十條第一項第六款所謂「發現確
    實之新證據」係指就該新證據之本身作形式上觀察，毋須經調查程序，顯然可認
    為足以動搖原確定之判決；且該證據于當時即已存在，祇為法院及當事人所不知
    ，迨判決後始行發現之情形而言，最高法院四十年台抗字第二號著有判例。又法
    院認為無再審理由者，應以裁定駁回之，經前項裁定後，不得更以同一原因聲請
    再審，刑事訴訟法第四百三十四條第一項、第二項亦定有明文。
三、經查：本件聲請人即受判決人所指台北縣警察局中和分局一案二送，致其遭受法
    院不當判決，及指告訴人邱龍英誣告其毀損，證人即警員李浚銘在法院偽証，致
    其遭判處罰金四千元確定，且台北縣警察局嗣後函述係花架倒落碰損小貨車與告
    訴人邱龍英所稱係刮傷其自用小客車亦不相符等情，已業據聲請人先後以同一原
    因向本院提起再審聲請在案，並經本院先後以聲請人之再審無理由駁回在卷，有
    本院八十七年度聲再字第八０三號、八十八年度聲再字第五十四號、八十八年度
    聲再字第一三二號、八十八年度聲再字第四四一號、八十八年度聲再字第五六五
    號、九十年度聲再字第一九號刑事裁定在卷可稽，茲聲請人復以同一原因事實聲
    請本件再審，其聲請程式即屬違背法律規定，自非法之所許，應予駁回。另聲請
    人執臺灣板橋地方法院檢察署八十六年偵字第一九七四五號不起訴處分書及台北
    縣警察局函為「新證據」，主張臺灣板橋地方法院檢察署檢察官於不起訴處分後
    ，復就同一案件以八十七年偵續字第二七號對聲請人起訴，明顯違背法令部分，
    及告訴人邱龍英、証人李浚銘分別有誣告及偽証情形，致其下受不利之判決云云
    。然查臺灣板橋地方法院檢察署檢察官以八十六年偵字第一九七四五號不起訴處
    分書，就聲請人被訴毀損部分為不起處分，然該案不起訴處分後，業據告訴人邱
    英龍依法聲請再議，嗣經臺灣高等法院檢察署檢察長發回續行偵查，檢察官續行
    偵查結果，認聲請人涉有毀損犯罪嫌疑而向台灣板橋地方法院提起公訴，並經該
    院判處聲請人罰金四千元，聲請人不服原審判決上訴，嗣經本院駁回其上訴確定
    ，有原審八十七年度易字第二六七三號、本院八十七年度上易字第五五０二號刑
    事判決影本各乙份在卷可稽，顯見該案並無聲請人所謂之一案二送之問題，洵難
    指為有再審之原因。又得以告訴人係誣告或証人係偽証而聲請再審者，以各該案
    件已經判決確定，或其刑事訴訟不能開始或續行，非因証據不足者為限，刑事訴
    訟法第四百二十條第一項第二、三款、第二項定有明文，而本件聲請人指稱告訴
    人誣告及証人李浚銘偽証，並未提出已經判決確定之証據以証明為真實，亦無所
    謂發現新証據情形可言，難認其此部分之再審聲請為有理由，自應依法予以駁回
    。
四、據上論斷，應依刑事訴訟法第四百三十三條、第四百三十四條第一項，裁定如主
    文。
中    華    民    國     九十     年      二        月      二十七      日
                            臺灣高等法院刑事第十六庭
                                審判長法  官  許  增  男
                                      法  官  蔡  彩  貞
                                      法  官  黃  鴻  昌
右正本證明與原本無異。
不得抗告。
                                      書記官  黃  千  鶴
中    華    民    國     九十     年      三        月        五        日


司法院資訊處製作；財團法人民間司法改革基金會備份。
